臺灣臺北地方法院民事判決　　　　　　　　　　　　九十三年度訴字第二五五三號
　　原　　　告　甲○○
　　訴訟代理人　溫瑞鳳律師
　　被　　　告　乙○○
右當事人間請求返還借款事件，於民國九十三年七月二十九日言詞辯論終結，本院判
決如左：
    主      文
被告應給付原告新台幣壹佰肆拾捌萬元，及自民國九十二年一月三十一日起至清償日
止，按年息百分之五計算之利息。
原告其餘之訴駁回。
訴訟費用由被告負擔。
本判決於原告以新台幣肆拾玖萬肆仟元為被告供擔保後，得假執行。
原告其餘假執行之聲請駁回。
    事實及理由
一、原告主張：被告向原告借款新台幣（下同）一百五十萬元，原告乃將借款一百萬
    元、四十八萬元匯入被告之帳戶，並於民國九十年十月二日交付二萬元現金給被
    告，兩造約定被告應於九十二年一月三十日清償，被告並簽發發票日九十二年一
    月三十日、面額一百五十萬元之支票一紙予原告，詎被告屆期並未清償借款，上
    揭支票經提示後亦因存款不足、拒絕往來戶而遭退票，為此起訴請求被告返還借
    款一百五十萬元等語。並聲明：(一)被告應給付原告一百五十萬元，及自九十二年
    一月三十日起至清償日止，按年息百分之五計算之利息。(二)願供擔保，請准宣告
    假執行。
二、被告則以：被告財務狀況佳，除向訴外人中華商業銀行貸款一百零六萬元外，從
    未向任何人借款，係被告之前妻即訴外人王韻茹如向原告借款，因王韻茹票信不
    好，所以王韻茹請被告簽發上揭支票。原告於九十年九月六日、十月三日將借款
    一百萬元、四十八萬元匯入被告之帳戶後，被告提領現金交給姊夫即訴外人朱忠
    興、訴外人藤晉興帶至麗星郵輪上放款，發生呆帳，訴外人黃振興乃將其不動產
    法律事務所三萬二千五百五十四元。被告沒有收到二萬元之現金等語，資為抗辯
    。並聲明：原告之訴及假執行之聲請均駁回。
三、原告主張被告向其借款，原告並分別於九十年九月六日、十月三日交付借款一百
    萬元、四十八萬元與被告，兩造約定被告應於九十二年一月三十日清償，但被告
    迄未清償之事實，雖被告辯稱係其前妻王韻茹向原告借款，被告非借款人云云。
    然查原告主張之事實，業據其提出記載「茲向甲○○女士借貸．．．。借款人：
    乙○○．．．」之協議書，及被告簽發之支票、退票理由單各一件為證（參見本
    院卷第十至十二頁），且被告自認其確有收到借款共計一百四十八萬元、上揭協
    議書、支票上其簽名及印文為真正（參見本院卷第四三頁），並有原告提出之匯
    款回條聯二紙、被告提出之中國信託商業銀行松山分行存摺封面及內頁在卷可佐
    （參見本院卷第四九至五十頁、第二五至二六頁），是原告主張被告向其借用一
    百四十八萬元，迄未清償之事實，堪信為真實。
四、另原告主張其於九十年十月二日交付二萬元現金給被告云云，為被告所否認，則
    應由原告就其交付借款二萬元之事實負舉證之責。經查原告提出之協議書上雖載
    借款額為一百五十萬元，但協議書上並未記載被告已收足一百五十萬元，原告就
    其主張有以現金交付被告借款二萬元一節，復未舉證證明以實其說，是原告此部
    分之主張，無足憑採。
五、綜上所述，被告積欠原告之借款為一百四十八萬元，原告主張借款超過一百四十
    八萬元部分，並不足取。而按給付有確定期限者，債務人自期限屆滿時起，負遲
    延責任。民法第二百二十九條第一項定有明文。本件兩造約定之清償為九十二年
    一月三十日，已如前述，故被告應係自翌日即同年月三十一日起負遲延責任。
六、從而，原告依消費借貸之法律關係，請求被告給付一百四十八萬元及自九十二年
    一月三十一日起至清償日止，按年息百分之五計算之法定遲延利息之範圍內，為
    有理由，應予准許。原告逾此部分之請求，為無理由，應予駁回。
七、原告陳明願供擔保聲請宣告假執行，就原告勝訴部分，經核並無不合，爰酌定相
    當之擔保金額准許之。至原告敗訴部分，其假執行之聲請因訴之駁回已失所附麗
    ，應併予駁回。
八、本件為判決之基礎已臻明確，兩造其餘主張、陳述並所提證據，含被告所述其收
    受借款後使用該借款之情形，對兩造間已成立之借貸關係應無影響，與本件判決
    之結論無礙，爰不再一一論述，附此敘明。
九、結論：本件原告之訴為一部有理由，一部無理由，依民事訴訟法第七十九條、第
    三百九十條第二項，判決如主文。
中　　　華　　　民　　　國　　九十三　　年　　　八　　　月　    十二  　日
                                  民事第五庭  法  官    羅富美
右為正本係照原本作成
如對本判決上訴，須於判決送達後廿日內向本院提出上訴狀
中　　　華　　　民　　　國　　九十三　　年　　　八　　　月　    十二  　日
                                              書記官    郭錦賢
